【裁判字號】    99,交訴,69
【裁判日期】    991004
【裁判案由】    公共危險
【裁判全文】
臺灣彰化地方法院刑事判決              99年度交訴字第69號
公  訴  人  臺灣彰化地方法院檢察署檢察官
被      告  乙○○
上列被告因公共危險案件，經檢察官聲請簡易判決處刑（99年度
偵字第7076號），經本院認為不宜逕以簡易判決處刑，改行通常
程序，因被告於本院準備程序時自白犯罪，本院認有刑事訴訟法
第273條之1第1項之情形，合議裁定由受命法官獨任進行簡式審
判程序，茲審理判決如下：
    主    文
乙○○駕駛動力交通工具肇事，致人受傷而逃逸，累犯，處有期
徒刑柒月。
    事    實
一、乙○○前因違反毒品危害防制條例案件，經本院以95年度訴
    字第1631號判決判處有期徒刑1年2月，復經臺灣高等法院臺
    中分院（下稱臺中高分院）以該院96年度上易字第13號判決
    上訴駁回確定；又因竊盜及違反毒品危害防制條例案件，經
    本院以95年度易字第1169號、95年度訴字第1403號、95年度
    簡字第388號、96年度易字第1755號及96年度彰簡字第3號等
    判決各判處有期徒刑7月、3月、5月（上開3罪經定應執行刑
    為1年1月）、10月、6月、5月（已減刑）及4月確定，而前
    開所述有期徒刑1年2月、7月、3月、5月、10月、6月及4月
    等案件，再經臺中高分院以96年度聲減字第2058號裁定，依
    法減刑後並定應執行刑1年8月確定；復因違反毒品危害防制
    條例案件，經本院以96年度訴字第1046號判決判處有期徒刑
    1年6月，由臺中高分院以該院96年度上訴字第2526號判決上
    訴駁回，再由臺灣最高法院以97年度台上字第1645號判決上
    訴駁回確定，該罪再與上開所述有期徒刑5月、1年8月等罪
    刑，另經臺中高分院以97年度聲字第1074號裁定應執行刑為
    有期徒刑3年6月確定，嗣入監服刑，甫於民國98年11月24日
    縮短刑期假釋出監，假釋期間並付保護管束，迄99年5月20
    日縮短刑期因保護管束期滿未經撤銷，以已執行完畢論。詎
    猶不知悔改，於99年6月28日上午11時9分許，駕駛車牌號碼
    0932—ZN號自用小客車，沿彰化縣和美鎮道○路由東向西方
    向行駛，行經道周路與和光路口時，本應注意汽車行駛時，
    駕駛人應注意車前狀況，並隨時採取必要之安全措施；且行
    駛至交岔路口，其行進應遵守燈光號誌，而依當時天氣晴，
    路面乾燥，無障礙物，日間自然光線，視距良好，亦無不能
    注意之情事，竟疏未注意，貿然闖越路口紅燈號誌而向前行
    駛，適有甲○○騎乘車牌號碼NPL—120號重型機車，沿和美
    鎮○○路由北向南方向行駛至上開交岔路口，雙方車輛發生
    擦撞，致甲○○人車倒地，因此受有左前胸壁挫傷、兩足擦
    傷、左膝挫傷等傷害（過失傷害部分，業據甲○○撤回告訴
    ，另由臺灣彰化地方法院檢察署檢察官為不起訴處分確定）
    。詎乙○○明知其所駕駛之動力交通工具肇事，致甲○○倒
    地受傷，竟為逃避刑事責任，基於肇事逃逸之犯意，駕駛上
    開車輛離開，且未採取必要救護措施而逃逸，置倒地之傷者
    於不顧。嗣經警方據報根據附近路口監視器查得乙○○所駕
    駛上開車輛之車牌號碼，始循線查明上情。
二、案經甲○○訴由彰化縣警察局和美分局報告臺灣彰化地方法
    院檢察署檢察官偵查起訴。
    理    由
一、按除被告所犯為死刑、無期徒刑、最輕本刑為3年以上有期
    徒刑之罪或高等法院管轄第1審案件者外，於刑事訴訟法第
    273條第1項程序進行中，被告先就被訴事實為有罪之陳述時
    ，審判長得告知被告簡式審判程序之旨，並聽取當事人、代
    理人、辯護人及輔佐人之意見後，裁定進行簡式審判程序；
    除簡式審判程序、簡易程序及第376條第1款、第2款所列之
    罪之案件外，第一審應行合議審判，刑事訴訟法第273條之1
    第1項、第284條之1分別定有明文。本案被告乙○○所犯係
    死刑、無期徒刑、最輕本刑為3年以上有期徒刑以外之罪，
    並於本院行準備程序時就被訴事實為有罪之陳述，經受命法
    官告知簡式審判程序之旨，並聽取其與公訴人之意見後，本
    院認無不得或不宜改依簡式審判程序進行之處，爰依上揭規
    定，裁定本案由受命法官獨任進行簡式審判程序，合先敘明
    。
二、上開犯罪事實，業據被告乙○○於警詢、偵訊、本院準備程
    序及審理時均坦承不諱，核與證人即告訴人甲○○、曾慶耀
    分別於警詢及偵查中證訴述暨證人劉耀中於本院審理時證述
    情節大致相符，並有警員劉耀中所製作職務報告、道路交通
    事故現場圖、道路交通事故調查報告表（一）、（二）、彰
    濱秀傳紀念醫院診斷證明書各1份、舉發違反道路交通管理
    事件通知單1紙、現場及車損照片20張附卷可資佐證，足見
    被告之自白與事實相符。本案事證明確，被告犯行已堪認定
    。
三、核被告所為，係犯刑法第185條之4之肇事致人傷害逃逸罪。
    又查被告前因違反毒品危害防制條例案件，經本院以95年度
    訴字第1631號判決判處有期徒刑1年2月，復經臺中高分院以
    該院96年度上易字第13號判決上訴駁回確定；又因竊盜及違
    反毒品危害防制條例案件，經本院以95年度易字第1169號、
    95年度訴字第1403號、95年度簡字第388號、96年度易字第
    1755號及96年度彰簡字第3號等判決判處有期徒刑1年1月、
    10月、6月、5月及4月確定；復因違反毒品危害防制條例案
    件，經本院以96年度訴字第1046號判決判處有期徒刑1年6月
    ，由臺中高分院以該院96年度上訴字第2526號判決上訴駁回
    ，再由臺灣最高法院以97年度台上字第1645號判決上訴駁回
    確定後，上開罪刑另經臺中高分院以97年度聲字第1074 號
    裁定應執行刑為有期徒刑3年6月確定，嗣入監服刑，甫於98
    年11月24日縮短刑期假釋出監，假釋期間並付保護管束，迄
    99年5月20日縮短刑期因保護管束期滿未經撤銷，以已執行
    完畢論等情，此有臺灣高等法院被告前案紀錄表、臺灣彰化
    地方法院檢察署刑案資料查註紀錄表各1份存卷可考，其於5
    年內故意再犯本案有期徒刑以上之罪，應依刑法第47條第1
    項之規定，論以累犯，並加重其刑。爰審酌被告於駕駛動力
    交通工具肇事致人受傷後，竟未下車查看及協助救護，置告
    訴人受傷於不顧，隨即逃離現場，可見其價值觀念顯有偏差
    ，守法觀念尚有不足，原不宜量刑過輕，惟念其於犯罪後已
    與告訴人達成和解，並經告訴人於偵訊中具狀表示撤回過失
    傷害告訴，此有聲請撤回告訴狀、彰化縣和美鎮調解委員會
    調解書及臺灣彰化地方法院檢察署99年度偵字第7076號不起
    訴處分書各1份在卷可徵，顯見被告確有以實際行動填補告
    訴人所受損害，及其犯後頗具悔意，於本院審理時坦承全部
    犯行，態度尚佳及告訴人所受傷勢並非嚴重等一切情狀，量
    處如主文所示之刑，以資懲儆。
據上論斷，應依刑事訴訟法第452條、第273條之1第1項、第299
條第1項前段，刑法第185條之4、第47條第1項，判決如主文。
本案經檢察官趙冠瑋到庭執行職務。
中    華    民    國    99    年    10    月    4     日
                            交通法庭  法  官  郭玄義
以上正本證明與原本無異。
如不服本判決應於收受判決後10日內向本院提出上訴書狀，並應
敘述具體理由；其未敘述上訴理由者，應於上訴期間屆滿後20日
內向本院補提理由書（均須按他造當事人之人數附繕本）「切勿
逕送上級法院」。
告訴人或被害人對於判決如有不服具備理由請求檢察官上訴者，
其上訴期間之計算係以檢察官收受判決正本之日期為準。
中    華    民    國    99    年    10    月    4     日
                                      書記官  魏嘉信
【附錄本案判決論罪科刑法條全文】：
中華民國刑法第184條之4
駕駛動力交通工具肇事，致人死傷而逃逸者，處6月以上5年以下
有期徒刑。

司法院資訊處製作；財團法人民間司法改革基金會備份。
